【裁判字號】    95,訴,1226
【裁判日期】    950814
【裁判案由】    毒品危害防制條例
【裁判全文】
臺灣彰化地方法院刑事判決              95年度訴字第1226號
公  訴  人  臺灣彰化地方法院檢察署檢察官
被      告  甲○○
上列被告因違反毒品危害防制條例案件，經檢察官提起公訴（九
十五年度毒偵字第二五○○號），被告於準備程序中就被訴事實
為有罪之陳述，經告知簡式審判程序之旨，並聽取公訴人、被告
之意見後，本院合議庭裁定由受命法官獨任進行簡式審判程序，
判決如下：
    主  文
甲○○施用第一級毒品，處有期徒刑柒月，扣案之海洛因壹包（
海洛因淨重零點零貳公克、空包裝重零點公克）沒收銷燬之，
另扣案之注射針筒壹支沒收。
    事  實
一、甲○○因施用毒品案件，經本院以八十九年度毒聲字第三八
    六三號裁定送觀察、勒戒後，認有繼續施用毒品之傾向，再
    由本院以八十九年度毒聲字第四七一一號裁定送強制戒治，
    嗣經戒治所評定合格，認無繼續戒治之必要，由本院以九十
    年度毒聲字第一○一六號裁定停止戒治，所餘戒治期間付保
    護管束，後經本院以九十年度毒聲字第二○五一號裁定撤銷
    停止戒治，令入戒治處所繼續施以強制戒治，並於民國九十
    三年二月八日執行完畢，且經臺灣彰化地方法院檢察署檢察
    官以九十三年度戒毒偵字第七一、七二、七三、七四號為不
    起訴處分確定。詎甲○○於前開強制戒治執行完畢後五年內
    ，仍不知悔改，竟於九十五年六月十五日上午十一時許，在
    彰化縣員林鎮員林公園廁所內，以將第一級毒品海洛因粉末
    置入注射針筒內加水後，再以針筒注射手臂血管之方式，施
    用第一級毒品海洛因一次。嗣於九十五年六月十五日上午十
    一時四十五分許，為警在彰化縣員林鎮○○路與莒光路口查
    獲，並扣得第一級毒品海洛因一包（海洛因淨重○點○三公
    克，空包裝重○點三公克），以及其所有、供自己施用第一
    級毒品海洛因所用之注射針筒一支，始悉上情。
二、案經彰化縣警察局員林分局報告臺灣彰化地方法院檢察署檢
    察官偵查起訴。
    理  由
一、按除被告所犯為死刑、無期徒刑、最輕本刑為三年以上有期
    徒刑之罪或高等法院管轄第一審案件者外，於刑事訴訟法第
    二百七十三條第一項程序進行中，被告先就被訴事實為有罪
    之陳述時，審判長得告知被告簡式審判程序之旨，並聽取當
    事人、代理人、辯護人及輔佐人之意見後，裁定進行簡式審
    判程序；除簡式審判程序及簡易程序案件外，第一審應行合
    議審判；刑事訴訟法第二百七十三條之一第一項、第二百八
    十四條之一分別定有明文。本件被告甲○○所犯係死刑、無
    期徒刑、最輕本刑為三年以上有期徒刑或高等法院管轄第一
    審案件以外之罪，且於本院行準備程序時就被訴事實為有罪
    之陳述，經受命法官告知簡式審判程序之旨，並聽取公訴人
    、被告之意見後，本院合議庭認無不得或不宜改依簡式審判
    程序進行之處，經評議結果，裁定改由受命法官獨任行簡式
    審判程序，合先敘明。
二、訊據被告甲○○對於上開施用第一級毒品海洛因之犯行坦承
    不諱，且其於九十五年六月十五日為警查獲後，經警採其尿
    液送驗，結果呈嗎啡陽性反應，此有尿液代號與真實姓名對
    照認證單、詮昕科技股份有限公司濫用藥物尿液檢驗報告書
    各一紙在卷可稽，再扣案之白粉一包，經送法務部調查局鑑
    定結果，確含海洛因成分，海洛因淨重○點○二公克，空包
    裝重○點三公克，此有法務部調查局九十五年七月十三日調
    科壹字第一四○○一三○九七號鑑定通知書一紙在卷可考，
    復有毒品初步檢驗報告書一紙、照片三幀在卷為證，以及注
    射針筒一支扣案為憑，足徵被告之自白確與事實相符。又被
    告前因施用毒品案件，經本院以八十九年度毒聲字第三八六
    三號裁定送觀察、勒戒後，認有繼續施用毒品之傾向，再由
    本院以八十九年度毒聲字第四七一一號裁定送強制戒治，嗣
    經戒治所評定合格，認無繼續戒治之必要，由本院以九十年
    度毒聲字第一○一六號裁定停止戒治，所餘戒治期間付保護
    管束，後經本院以九十年度毒聲字第二○五一號裁定撤銷停
    止戒治，令入戒治處所繼續施以強制戒治，並於九十三年二
    月八日執行完畢，且經臺灣彰化地方法院檢察署檢察官以九
    十三年度戒毒偵字第七一、七二、七三、七四號為不起訴處
    分確定等情，有臺灣彰化地方法院檢察署刑案資料查註紀錄
    表及臺灣高等法院被告全國前案紀錄表各一份在卷可考。被
    告於九十三年二月八日受強制戒治執行完畢後，五年內再犯
    本件施用第一級毒品海洛因犯行，依毒品危害防治條例第二
    十三條第二項規定，自應依法論科。本件事證明確，被告施
    用第一級毒品海洛因之犯行，應堪認定。
三、核被告所為，係犯毒品危害防制條例第十條第一項之施用第
    一級毒品罪。被告為施用第一級毒品而持有該級毒品，其持
    有之低度行為應為施用之高度行為所吸收，不另論罪。爰審
    酌被告曾因施用毒品經觀察、勒戒及強制戒治後，仍未能戒
    斷，再犯本案之罪，顯然未能善體國家設置觀察、勒戒、強
    制戒治機構，協助毒品施用者戒除毒癮之良法美意，及其犯
    罪之動機、目的、施用次數僅一次、所生危害，暨犯罪後坦
    承犯行，態度尚屬良好等一切情狀，量處如主文所示之刑。
四、又被告行為後，刑法於九十四年二月二日修正公布，並於九
    十五年七月一日施行。其中，刑法第二條第一項規定，係規
    範行為後法律變更所生新舊法律比較適用之準據法，於九十
    五年七月一日刑法施行後，應適用刑法第二條第一項之規定
    ，為「從舊從輕」之比較（最高法院九十五年五月二十三日
    第八次刑事庭會議決議第一點第一項參照）。而刑法第三十
    八條關於沒收之規定，雖亦有修正，然該條第一項第二款規
    定之內容並未修正，經比較新、舊法結果，自無有利或不利
    之情形，依從舊從輕之原則，自應適用被告行為時之法律即
    修正前刑法第三十八條第一項第二款之規定。扣案之海洛因
    一包（海洛因淨重○點○二公克、空包裝重○點三公克），
    為毒品危害防制條例第二條第二項第一款所稱之第一級毒品
    ，應依同條例第十八條第一項前段之規定，沒收銷燬之；另
    扣案之注射針筒一支，係被告所有、供其施用第一級毒品海
    洛因所用之物，此經被告自白明確，應依修正前刑法第三十
    八條第一項第二款之規定宣告沒收。
據上論斷，應依刑事訴訟法第二百七十三條之一第一項、第二百
九十九條第一項前段，毒品危害防制條例第十條第一項、第十八
條第一項前段，刑法第十一條前段、第二條第一項前段，修正前
刑法第三十八條第一項第二款，判決如主文。
本案經檢察官高如應到庭執行職務。
中    華    民    國    95    年    8     月    14    日
                    刑事第二庭  法  官  鄭舜元
以上正本證明與原本無異。
如不服本判決，應於判決送達後10日內，向本院提出上訴狀（須
附繕本）。
中    華    民    國    95    年    8     月    15    日
                                書記官  呂雅惠
附錄：論罪科刑法條：
毒品危害防制條例第十條：
施用第一級毒品者，處六月以上五年以下有期徒刑。
施用第二級毒品者，處三年以下有期徒刑。


司法院資訊處製作；財團法人民間司法改革基金會備份。
